臺灣高等法院臺中分院刑事判決　　　　　　　　　九十三年度上訴字第一○二三號
　　上　訴　人　乙○○
　　即　被　告
右上訴人因違反槍砲彈藥刀械管制條例案件，不服臺灣苗栗地方法院九十二年度訴字
第二一九號中華民國九十三年五月十八日第一審判決（起訴案號：臺灣苗栗地方法院
檢察署九十二年度偵字第三八二號），提起上訴，本院判決如左：
      主  文
原判決撤銷。
乙○○未經許可，寄藏可發射子彈具有殺傷力之槍枝，處有期徒刑壹年陸月，併科罰
金新台幣陸萬元，罰金如易服勞役以新台幣玖佰元即銀元參佰元折算壹日。扣案之仿
ＦＮ廠半自動改造手槍壹枝（含彈匣壹個，槍枝管制編號為0000000000號
）沒收。
      事  實
一、乙○○前曾因違反麻醉藥品管理條例，經臺灣苗栗地方法院判處有期徒刑四月確
    定，於民國（下同）八十七年一月十二日執行完畢（不構成累犯）。猶不知悔改
    ，復於九十二年一月十九日下午六時許，在友人甲○○位於苗栗縣苗栗市福利里
    鳳形一００號之住處（乙○○亦居住在該處一、二個月）前，受一名綽號叫「小
    鍾」之不詳姓名成年男子委託代為保管可發射子彈具有殺傷力之仿ＦＮ廠半自動
    改造手槍一枝（含彈匣一個，槍枝管制編號為0000000000號）及子彈
    一顆（業經鑑定單位試射）後，竟未經許可，而將上開改造手槍及子彈藏置在上
    址之櫥櫃內。嗣於九十二年一月二十日中午十二時五十分許，為警持搜索票在上
    址查獲，並扣得上開改造手槍及子彈，始查悉上情。
二、案經苗栗縣警察局報請台灣苗栗地方法院檢察署檢察官偵查起訴。
      理  由
一、訊據上訴人即被告（下稱被告）乙○○坦承警方於九十二年一月二十日中午十二
    時五十分許，曾在前開處所查獲上開改造手槍及子彈等事實不諱，惟矢口否認有
    未經許可寄藏可發射子彈具有殺傷力之槍枝等犯行，辯稱：上開槍枝及子彈並非
    伊所寄藏，係因友人甲○○要伊頂罪，故伊始於警詢及偵查時承認該槍枝及子彈
    係伊所寄藏。又伊於警詢時並未與甲○○對質，係警察對伊說甲○○有話要跟伊
    講，伊過去後，甲○○即要伊把罪頂起來云云。惟查（一）右開犯罪事實，業據
    被告於警詢及偵查時分別供認不諱（見偵查卷第一二頁反面至第一三頁、第三八
    頁反面、第一一０頁），並有扣案之上開改造手槍及子彈等足稽。而該改造手槍
    及子彈經送請內政部警政署刑事警察局鑑定結果認送鑑改造槍枝係以仿ＦＮ廠半
    自動手槍製造之玩具手槍換裝土造金屬槍管改造而成之改造手槍，認具殺傷力。
    送鑑子彈認係土造子彈，經試射，可擊發，認具殺傷力。送鑑彈匣，係可供上開
    槍枝使用之玩具金屬彈匣，有該局九十二年三月六日刑鑑字第○九二○○一五七
    八六號槍彈鑑定書一份附卷足按（見偵查卷第九五頁至第九九頁）。（二）至證
    人甲○○現雖因違反毒品危害防治條例正為台灣苗栗地方法院檢察署檢察官通緝
    中，有台灣高等法院被告全國通緝紀錄表足按（見本院卷第一九頁），以致本院
    無法予以傳喚到庭作證，惟該證人於偵查時證稱：「查扣之上開槍枝、子彈應該
    是被告乙○○的，我昨晚有看到，看到他拿改造的槍枝」、「在客廳查到之彈匣
    及手槍是被告乙○○的」各等語（見偵查卷第三六頁、第五一頁），且警方於查
    獲本案時雖曾移送甲○○共同持有上開槍彈，但嗣經檢察官偵查後認該槍彈係被
    告所單獨持有，甲○○並未共同持有，因而對甲○○予以不起訴處分，並告確定
    在案，亦有台灣苗栗地方法院檢察署檢察官九十二年度偵字第三八二號不起訴處
    分書一份在卷足憑（見偵查卷第一一二頁），益見上開槍彈應係被告所單獨寄藏
    持有無疑。又證人甲○○上開於偵查時之證詞，雖未經具結，惟係於九十二年九
    月一日之前所為之陳述，依刑事訴訟法施行法七條之三但書之規定，並非不得作
    為證據，併此敘明。（三）證人即承辦警員丙○○於原審及本院審理時分別到庭
    結證稱：「甲○○的警訊筆錄是我製作的，當時甲○○曾與被告對質，對質後被
    告承認扣案之槍彈是他的，在對質時甲○○並未要求被告把罪扛起來」等語（見
    原審卷第六七頁至第六八頁及本院卷第三七頁至第三八頁）。證人即承辦警員謝
    其章於原審亦結證稱：「當時我們是持搜索票在上開處所門口埋伏，看到被告在
    溜狗，我與丙○○警員準備進入時，他（指被告）轉身將鐵門關上，被我們擋住
    ，我們進入搜索後，在進門櫥櫃內有查獲到改造手槍一枝、彈匣一個、子彈一顆
    、三顆彈殼。我們問現場之人槍枝係何人所有，都沒有人承認。後來被告有與甲○○對質，是在偵訊甲○○之偵訊室對質的，在對質時，我並未聽到甲○○要被
    告把案件擔起來之語，對質後被告坦承槍彈是他持有的。後來他的父母有到場，
    我們當面問被告說東西是否他的，他在他父母前有坦承。當初我們搜索時只是為
    搜索毒品，槍枝部分並沒有線索，是意外查獲的」等語（見原審卷第五八頁至第
    六六頁）。（四）又被告與證人甲○○對質之地點，係在苗栗縣刑警隊之偵訊室
    ，且當時又有承辦警員謝其章、丙○○在場，已如前述，衡情證人甲○○應不可
    能當場要求被告頂罪，否則無異係證人甲○○自曝犯行。（五）被告之父林雙福
    於九十二年七月三十日原審審理中雖具狀稱係甲○○要求被告扛罪云云，惟查該
    書狀係審判外之陳述，並不得作為證據。證人即被告之母劉玉嬌於原審審理時到
    庭結證稱：「被告與甲○○對質時，我有過去，但他們二人在低聲談話，內容我
    沒有聽得很清楚，對質時間一下子而已」等語（見原審卷第七五頁至第七六頁）
    。另證人林雙福亦結證稱：「被告於接受警詢時，我在場，但他去對質時，我沒
    有跟過去。被告在本案發生前，已經在外面住了一、二個月，這一、二個月，他
    都住在甲○○家」等語（見原審卷第七二頁至第七四頁），均無法資為有利於被
    告之證明。（六）被告前曾因違反麻醉藥品管理條例，經臺灣苗栗地方法院判處
    有期徒刑四月確定，於八十七年一月十二日執行完畢，有台灣高等法院被告全國
    前案紀錄表足憑，是其對司法案件之實務應有一定程度之了解，況寄藏槍彈係屬
    重罪，衡情被告豈有輕易答應甲○○之要求而頂罪之理？益見被告此部分所辯應
    係臨訟卸責之詞，並不足取。（八）綜上所述，足證被告上開所辯顯係飾卸之詞
    ，不足採信。是罪證明確，其犯行堪以認定。又被告在警詢時確有與甲○○對質
    ，已據證人承辦警員謝其章、丙○○及被告之母劉玉嬌等三人分別陳明在卷，核
    無再調對質錄音帶之必要，附此說明。
二、核被告所為，係犯有槍砲彈藥刀械管制條例第十一條第四項之未經許可寄藏其他
    可發射子彈具有殺傷力之改造手槍罪及同法第十二條第四項之未經許可寄藏子彈
    罪。其同時寄藏上開改造手槍及子彈，係一行為觸犯上開二罪，為想像競合犯，
    應從一重之未經許可寄藏其他可發射子彈具有殺傷力之改造手槍罪處斷。又寄藏
    本身所為之持有，係寄藏之當然結果，法律上自宜僅就寄藏行為為包括之評價，
    不另論以持有罪。原審予以論罪科刑，固非無見，惟查原判決事實欄認被告係未
    經許可而寄藏上開改造手槍及子彈，惟理由欄論罪時，關於子彈部分卻認係未經
    許可持有子彈罪，以致事實及理由相互矛盾，已有違誤。次查原判決論結欄贅引
    現行法規所定貨幣單位折算新台幣條例第二條，亦有可議。被告上訴意旨仍執前
    詞否認犯罪，雖無理由，但原判決既有上述可議之處，應由本院將原判決予以撤
    銷改判。爰審酌被告犯罪之動機、目的、手段、所生之危害及犯後否認犯行等一
    切情狀，量處被告如主文第二項所示之刑，並就併科罰金部分諭知易服勞役之折
    算標準，以示懲儆。又扣案之上開改造手槍一枝（含彈匣一個），係違禁物，應
    依刑法第三十八條第一項第一款之規定宣告沒收。另子彈一顆，於送鑑定時業經
    試射，有上開槍彈鑑定書足按，已失子彈之功能，不再具殺傷力，已非違禁物，
    故不予宣告沒收，亦附此說明。
三、據上論結，應依刑事訴訟法第三百六十九條第一項前段、第三百六十四條、第二
    百九十九條第一項前段、槍砲彈藥刀械管制條例第十一條第四項、第十二條第四
    項、刑法第十一條前段、第五十五條、第四十二條第二項前段、第三十八條第一
    項第一款，罰金罰鍰提高標準條例第二條，判決如主文。
本案經檢察官丁○○到庭執行職務。
中      華      民      國      九十三      年      八      月    十    日
                                   臺灣高等法院臺中分院刑事第八庭
                                         審判長法  官  羅  得  村
                                               法　官  陳  毓  秀
                                               法  官  劉  榮  服
右正本證明與原本無異。
如不服本判決應於收受送達後十日內向本院提出上訴書狀，其未敘述上訴之理由者並
得於提起上訴後十日內向本院補提理由書（均須按他造當事人之人數附繕本）。
                                               書記官  陳  俞  豪
中     華     民     國     九十三     年      八      月     十一      日
附錄本判決論罪科刑法條：
槍砲彈藥刀械管制條例第十一條
未經許可，製造、販賣或運輸第四條第一項第一款所稱其他可發射金屬或子彈具有殺
傷力之各式槍砲者，處五年以上有期徒刑，併科新臺幣一千萬元以下罰金。
未經許可，轉讓、出租或出借前項所列槍砲者，處三年以上十年以下有期徒刑，併科
新臺幣七百萬元以下罰金。
意圖供自己或他人犯罪之用，而犯前二項之罪者，處無期徒刑或七年以上有期徒刑，
併科新臺幣一千萬元以下罰金。
未經許可，持有、寄藏或意圖販賣而陳列第一項所列槍砲者，處一年以上七年以下有
期徒刑，併科新臺幣七百萬元以下罰金。
第一項至第三項之未遂犯罰之。
                                                              　　　　　Ｆ
